---
title: "MODELO PARA LA PENDIENTE (m) DEL CONSUMO DE ACIDO"
author: ""
date: "`r Sys.Date()`"
output:
  html_document:
    theme: united
    toc: yes
  word_document:
    toc: yes
  pdf_document:
    highlight: zenburn
    toc: yes
always_allow_html: true
---
<style>
body {
text-align: justify}
</style>

```{r setup, include=FALSE}
#Configuración de opciones generales
knitr::opts_chunk$set(
	error = FALSE,
	fig.align = "center",
	message = FALSE,
	warning = FALSE,
	comment = "",
	echo    = FALSE, #TRUE muestra el codigo
	fig.height=12, 
	fig.width=15
)
```



```{r librerias}
library(tidyverse)
library(tidymodels)
library(lubridate)
library(readxl)
library(ggcorrplot)
library(inspectdf)
library(lares)
library(tidyquant)
library(glmnet)
library(DT)

```

```{r funcion corrplot2}

corrplot2 <- function(data,
                      method = "pearson",
                      sig.level = 0.05,
                      order = "original",
                      diag = FALSE,
                      type = "upper",
                      tl.srt = 90,
                      number.font = 1,
                      number.cex = 1,
                      mar = c(0, 0, 0, 0)) {
  library(corrplot)
  data_incomplete <- data
  data <- data[complete.cases(data), ]
  mat <- cor(data, method = method)
  cor.mtest <- function(mat, method) {
    mat <- as.matrix(mat)
    n <- ncol(mat)
    p.mat <- matrix(NA, n, n)
    diag(p.mat) <- 0
    for (i in 1:(n - 1)) {
      for (j in (i + 1):n) {
        tmp <- cor.test(mat[, i], mat[, j], method = method)
        p.mat[i, j] <- p.mat[j, i] <- tmp$p.value
      }
    }
    colnames(p.mat) <- rownames(p.mat) <- colnames(mat)
    p.mat
  }
  p.mat <- cor.mtest(data, method = method)
  col <- colorRampPalette(c("#BB4444", "#EE9988", "#FFFFFF", "#77AADD", "#4477AA"))
  corrplot(mat,
    method = "color", col = col(200), number.font = number.font,
    mar = mar, number.cex = number.cex,
    type = type, order = order,
    addCoef.col = "black", # add correlation coefficient
    tl.col = "black", tl.srt = tl.srt, # rotation of text labels
    # combine with significance level
    p.mat = p.mat, sig.level = sig.level, insig = "blank",
    # hide correlation coefficiens on the diagonal
    diag = diag
  )
}

```

## OBJETIVO

El trabajo consistió en modelar la pendiente del modelo fenomenológico de consumo de ácido con diferentes propiedades medibles del mineral, en base a los datos generados en los ensayos de laboratorio realizados en minicolumnas.


## INTRODUCCION

Modelo cinético inicial propuesto:

CHN = (A0)x(1-(1-r0)^t) + (A1)x(1-(1-r1)^t) + (A2)x(1-(1-r2)^t)

En donde:

* CHN = Consumo ácido neto [kg/t].
* A   = máximo consumo de ácido en [kg/t], según la etapa.
* r   = tasa de consumo de ácido en [kg/t/d] para cada “A”, según su etapa.
* t   = tiempo de lixiviación en días.

En donde las etapas del proceso son: 0: “curado”, 1: primer drenaje, 2: tiempo infinito. 

Con la siguiente información conocida:

* A0 = ácido en etapa de "curado”, menos 1.54 x CuT x 10 x %CuTSulfatado  [kg/t]
* A1 = 0
* A2 = máximo consumo; 200 [kg/t], menos A0
* r0  = 0.9
* r1  = 0
* r2  = velocidad o pendiente m etapa 2, a modelar en base a información de lixiviación en minicolumnas.


## ANALISIS DE CORRELACIONES

```{r lectura}

#CHN/CHG <- SHEET =2
#CHT     <- SHEET =1 

oxi_noNaCl <- read_excel(path = "correlaciones.xlsx", skip = 1, sheet = 2)


janitor::clean_names(oxi_noNaCl) %>% 
    select(-m, -minicolumna) %>% 
    names() %>% 
    as.data.frame() %>% 
    
    datatable(rownames = TRUE, colnames = c("Variables"=2),
              caption = htmltools::tags$caption(
              style = "caption-side:top;text-align: left;font-weight: bold;",
                      "Variables Analizadas")
              ) %>% 
    formatStyle(columns = c(1), textAlign="center")

```


### Gráfica de Correlación por Método Pearson

```{r correlacion}
corr_tbl <- oxi_noNaCl %>% 
    dplyr::select(- Minicolumna) %>% 
    inspect_cor(method = "pearson", with_col = "m") %>% 
    mutate(
        col_2=col_2 %>% as_factor() %>% fct_rev(),
        corr_2_txt= corr %>% scales::percent(accuracy = 0.01) 
        ) 
    
corr_tbl %>% 
    ggplot(aes(x=col_2, y=corr))+
    geom_col(fill= if_else(condition = corr_tbl$corr>0, true = "#1D9FF9", false = "#E46726"))+
    geom_text(aes(label=corr_2_txt), hjust="inward", size=5)+
    coord_flip()+
    scale_y_continuous(labels = scales::percent, limits = c(-1,1), breaks = seq(-1, 1, by=0.1))+
    labs(
      title = "Correlation Plot \nSlope versus all Variables",
      subtitle = "Pearson Method",
      x ="Variables",
      y = "Correlation level",
      caption = ""
        )+
    theme_tq(base_size = 20)+
    theme(
        axis.text.x = element_text(angle = 45, hjust = 1)
        )

```

### Gráficas de Dispersión Lineal

```{r dispersion}

oxi_noNaCl %>%
    select(-Minicolumna) %>% 
    gather(key = "col_2", value = "value", -m) %>% 
    left_join(x = (corr_tbl %>% select(col_2, corr)), by = "col_2" ) %>% 
    mutate(col_2=col_2 %>% as_factor()) %>% 
   
    ggplot(aes(x=value, y=m))+
    geom_point(size=2, color="#1D9FF9")+
    geom_smooth(method = "lm", se=FALSE)+
    facet_wrap(~col_2, scales = "free")+
    scale_y_continuous(limits = c(0.65,1), breaks = seq(0.65, 1, by=0.07))+
    labs(
      title = "Point Plot \nSlope versus all Variables",
      subtitle = "Linear Correlations:\nhigher to lower",
      x ="Value per Var.",
      y = "Slope (m)",
      caption = ""
        )+
    theme_bw(base_size = 18)+
    theme(
        axis.text.x = element_text(angle = 45, hjust = 1),
        legend.position= "none"
        )

```

## MODELACION

A continuación se presentan diferentes modelos para la pendiente (m) del consumo de ácido neto (CHN/CHG). 

### Modelo en base a Turmalina (SLR) 

```{r}
#OLS SIMPLE TURMALINA

fit_ols_tur <- lm(m ~ Turmalina_pct, data = oxi_noNaCl)
coef(fit_ols_tur)

as_tibble(predict(fit_ols_tur, newdata = oxi_noNaCl %>% select(-Minicolumna, -m))) %>% 
    bind_cols(oxi_noNaCl %>% select(m)) %>% 
    ggplot(aes(x=m, y=value))+
    geom_point(size=5, color="#1D9FF9")+
    geom_abline(intercept = 0, size=2)+
    geom_smooth(method = "lm", se=FALSE)+
    theme_bw(base_size = 20)+    
    scale_x_continuous(limits = c(0.65,1), breaks = seq(0.65, 1, by=0.05))+
    scale_y_continuous(limits = c(0.65,1), breaks = seq(0.65, 1, by=0.05))+
    labs(
      title = "TURMALINA MODEL (SLR)",
      subtitle = "Modeling vs Experimental",
      x ="m experimental",
      y = "m model",
      caption = ""
        )
    
```

### Modelo Regularizado (RIDGE) 

Este modelo considera todas las variables con regularización **RIDGE**, la cual regulariza (contrae hacia cero) los coeficientes de las variables que tienen un menor efecto en la respuesta.

```{r}
## REGRESION RIDGE
x <- model.matrix(m~., data = oxi_noNaCl)[, c(-1,-2)]
y <- oxi_noNaCl$m

#LAMBDA
set.seed(1)
cv_error_ridge <- cv.glmnet(x = x, y = y, alpha = 0, nfolds = 10, type.measure = "mse")
cv_error_ridge$lambda.min  #For parsimony use: lambda.1se

fit_ridge_full <- glmnet(x = x, y = y, alpha = 0, lambda = cv_error_ridge$lambda.min)
coef(fit_ridge_full )

as_tibble(predict(fit_ridge_full , newx = x)) %>% 
    bind_cols(oxi_noNaCl %>% select(m)) %>% 
    ggplot(aes(x=m, y=s0))+
    geom_point(size=5, color="#1D9FF9")+
    geom_abline(intercept = 0, size=2)+
    geom_smooth(method = "lm", se=FALSE)+
    theme_bw(base_size = 20)+    
    scale_x_continuous(limits = c(0.65,1), breaks = seq(0.65, 1, by=0.05))+
    scale_y_continuous(limits = c(0.65,1), breaks = seq(0.65, 1, by=0.05))+
    labs(
      title = "FULL REGULARIZED MODEL (RIDGE Regression)",
      subtitle = "Modeling vs Experimental",
      x ="m experimental",
      y = "m model",
      caption = ""
        )
    


```

### Modelo Regularizado (LASSO) 

Este modelo considera todas las variables con regularización **LASSO**, la cual hace cero los coeficientes de las variables que tienen un menor efecto en la respuesta.


```{r}
## REGRESION LASSO
x <- model.matrix(m~., data = oxi_noNaCl)[, c(-1,-2)]
y <- oxi_noNaCl$m

#LAMBDA
set.seed(1)
cv_error_lasso <- cv.glmnet(x = x, y = y, alpha = 1, nfolds = 10)
cv_error_lasso$lambda.1se  #For parsimony use: lambda.1se

fit_lasso_full <- glmnet(x = x, y = y, alpha = 1, lambda = cv_error_lasso$lambda.1se)
coef(fit_lasso_full)


as_tibble(predict(fit_lasso_full, newx = x)) %>% 
    bind_cols(oxi_noNaCl %>% select(m)) %>% 
    ggplot(aes(x=m, y=s0))+
    geom_point(size=5, color="#1D9FF9")+
    geom_abline(intercept = 0, size=2)+
    geom_smooth(method = "lm", se=FALSE)+
    theme_bw(base_size = 20)+    
    scale_x_continuous(limits = c(0.65,1), breaks = seq(0.65, 1, by=0.05))+
    scale_y_continuous(limits = c(0.65,1), breaks = seq(0.65, 1, by=0.05))+
    labs(
      title = "FULL REGULARIZED MODEL (LASSO Regression)",
      subtitle = "Modeling vs Experimental",
      x ="m experimental",
      y = "m model",
      caption = ""
        )
    


```


### Modelo Corr >40% (MLR) 

En el presente modelo, así como en los que siguen, se consideran las variables cuyo nivel de correlación con la pendiente del CHN es mayor a un 40%. 


```{r}
#OLS MULTIPLE >40% Correlacion

fit_ols_40pct <- lm(m ~ Turmalina_pct + Biotita_pct + CAAg_kgt + Fe3S_pctm + 
               Plagioclasa_pct   + AlS_pctm, data = oxi_noNaCl)
coef(fit_ols_40pct)

as_tibble(predict(fit_ols_40pct, newdata = oxi_noNaCl %>% select(-Minicolumna, -m))) %>% 
    bind_cols(oxi_noNaCl %>% select(m)) %>% 
    ggplot(aes(x=m, y=value))+
    geom_point(size=5, color="#1D9FF9")+
    geom_smooth(method = "lm", se=FALSE)+
    geom_abline(intercept = 0, size=2)+
    theme_bw(base_size = 20)+    
    scale_x_continuous(limits = c(0.65,1), breaks = seq(0.65, 1, by=0.05))+
    scale_y_continuous(limits = c(0.65,1), breaks = seq(0.65, 1, by=0.05))+
    labs(
      title = "MODEL CORR >40% (MLR)",
      subtitle = "Modeling vs Experimental",
      x ="m experimental",
      y = "m model",
      caption = ""
        )

```


### Modelo Corr >40% Testeo (MLR) 

Este modelo se basa en variables cuya correlación con m es mayor a 40%, y que además, tienen la característica de tener un fácil testeo en laboratorio.


```{r}
#OLS MULTIPLE FACIL TESTEO

fit_ols_40pct_test <- lm(m ~ CAAg_kgt + Fe3S_pctm + AlS_pctm, data = oxi_noNaCl)
coef(fit_ols_40pct_test)

as_tibble(predict(fit_ols_40pct_test, newdata = oxi_noNaCl %>% select(-Minicolumna, -m))) %>%     bind_cols(oxi_noNaCl %>% select(m)) %>% 
    ggplot(aes(x=m, y=value))+
    geom_point(size=5, color="#1D9FF9")+
    geom_smooth(method = "lm", se=FALSE)+
    geom_abline(intercept = 0, size=2)+
    theme_bw(base_size = 20)+    
    scale_x_continuous(limits = c(0.65,1), breaks = seq(0.65, 1, by=0.05))+
    scale_y_continuous(limits = c(0.65,1), breaks = seq(0.65, 1, by=0.05))+
    labs(
      title = "MODEL CORR >40% TEST (MLR)",
      subtitle = "Modeling vs Experimental",
      x ="m experimental",
      y = "m model",
      caption = ""
        )

```


### Modelo Corr >40% Testeo (RIDGE)

Este modelo se basa en variables regularizadas por método **RIDGE** cuya correlación con la pendiente m del CHN es mayor a un 40%, y que además, tienen la característica de tener un fácil testeo en laboratorio. 


```{r}
## REGRESION Corr>40% Testeo RIDGE
x <- model.matrix(m~., data = oxi_noNaCl %>% dplyr::select(m, CAAg_kgt, 
                                                    Fe3S_pctm, AlS_pctm))[,-1]
y <- oxi_noNaCl$m

#LAMBDA
set.seed(1)
cv_error_ridge <- cv.glmnet(x = x, y = y, alpha = 0, nfolds = 10, type.measure = "mse")
cv_error_ridge$lambda.min  #For parsimony use: lambda.1se

fit_ridge_40pct_test <- glmnet(x = x, y = y, alpha = 0, lambda = cv_error_ridge$lambda.min)
coef(fit_ridge_40pct_test)

as_tibble(predict(fit_ridge_40pct_test, newx = x)) %>% 
    bind_cols(oxi_noNaCl %>% select(m)) %>% 
    ggplot(aes(x=m, y=s0))+
    geom_point(size=5, color="#1D9FF9")+
    geom_abline(intercept = 0, size=2)+
    geom_smooth(method = "lm", se=FALSE)+
    theme_bw(base_size = 20)+    
    scale_x_continuous(limits = c(0.65,1), breaks = seq(0.65, 1, by=0.05))+
    scale_y_continuous(limits = c(0.65,1), breaks = seq(0.65, 1, by=0.05))+
    labs(
      title = "MODEL CORR >40% TEST (RIDGE Regression)",
      subtitle = "Modeling vs Experimental",
      x ="m experimental",
      y = "m model",
      caption = ""
        )


```


### Modelo Corr >40% Testeo (LASSO) 

Este modelo se basa en variables regularizadas por método **LASSO** cuya correlación con la pendiente m del CHN es mayor a un 40%, y que además, tienen la característica de tener un fácil testeo en laboratorio. 


```{r}
# REGRESION Corr>40% Testeo LASSO
x <- model.matrix(m~., data = oxi_noNaCl %>% dplyr::select(m, CAAg_kgt, 
                                                    Fe3S_pctm, AlS_pctm))[,-1]
y <- oxi_noNaCl$m

#LAMBDA
set.seed(1)
cv_error_lasso <- cv.glmnet(x = x, y = y, alpha = 1, nfolds = 10, type.measure = "mse")
cv_error_lasso$lambda.min  #For parsimony use: lambda.1se

fit_lasso_40pct_test <- glmnet(x = x, y = y, alpha = 1, lambda = cv_error_lasso$lambda.min)
coef(fit_lasso_40pct_test)

as_tibble(predict(fit_lasso_40pct_test, newx = x)) %>% 
    bind_cols(oxi_noNaCl %>% select(m)) %>% 
    ggplot(aes(x=m, y=s0))+
    geom_point(size=5, color="#1D9FF9")+
    geom_abline(intercept = 0, size=2)+
    geom_smooth(method = "lm", se=FALSE)+
    theme_bw(base_size = 20)+    
    scale_x_continuous(limits = c(0.65,1), breaks = seq(0.65, 1, by=0.05))+
    scale_y_continuous(limits = c(0.65,1), breaks = seq(0.65, 1, by=0.05))+
    labs(
      title = "MODEL CORR >40% TEST (LASSO Regression)",
      subtitle = "Modeling vs Experimental",
      x ="m experimental",
      y = "m model",
      caption = ""
        )

```








